臺灣臺南地方法院刑事判決　　　　　　　　　　　　　九十三年度易字第七七五號
　　公　訴　人　臺灣台南地方法院檢察署檢察官
　　被　　　告　乙○○
右列被告因竊盜案件，經檢察官提起公訴（九十三年度偵字第九二二０號），本院判
決如左：
    主  文
乙○○連續竊盜，處罰金仟元，如易服勞役，以佰元折算壹日。
    事  實
一、乙○○意圖為自己不法所有之概括犯意，先於民國九十三年九月五日上午十時
    許，在臺南市○○區○○路二段一○二號即臺南市農會綜合果菜市場內，佯裝
    購物，趁上開市場內攤販丙○○不注意，竟徒手竊取丙○○所有之蓮子一包、
    蒜頭三包、洋蔥四顆、小黃瓜約二斤後（共約價值新台幣三百元），得手後，
    正欲離去之際，為丙○○發覺，將乙○○攔下，索回被竊之上開物品。復於同
    日上午十時三十分許，以同一手法，至甲○○所擺設之攤位，徒手竊取甲○○
    所有之高麗菜四顆（共約價值新台幣三百元），得手後，正欲離去之際，為甲○○發覺攔下並報警查獲。
二、案經甲○○訴由臺南市警察局第三分局報請台灣台南地方法院檢察署檢察官偵查
    起訴。
    理  由
一、訊據被告乙○○固不否認曾於上開時地至甲○○擺設之攤位取走四顆高麗菜，惟
    矢口否認有何竊盜犯行，辯稱：伊拿了四顆高麗菜後，要去隔壁攤位買紅蘿蔔，
    二攤相連，尚未走到第二攤，甲○○就說伊是小偷，沒有給伊任何辯解餘地；伊
    前往前開果菜市場內，僅進入甲○○之攤位內，並未到丙○○之攤位購買蓮子等
    物品云云。惟右開犯罪事實，分別經證人甲○○於本院具結證述：「因為被告到
    我們攤位拿袋子，裝高麗菜，他沒有付款，趁我們沒有注意，就走到隔壁攤位那
    裡，距離從結帳區到隔壁攤那裡沒有做什麼，繼續往前走走到隔壁攤旁邊的走道
    ，距離我的攤位大約有十公尺以上。之後我到出口那裡抓到被告，被告說他要去
    隔壁攤買紅蘿蔔絲，我就說你不要說什麼，我要送他去管理處辦公室那裡，看他
    如何處理，看被告是否認錯，但是被告不承認。」等語、證人丙○○於本院具結
    證述：「那天早上抓到被告，我說東西還我我不追究，我做完生意要去釣魚，收
    攤後，朋友打電話給我，說被告還跑到前面攤位拿東西，要我去看是否就是早上
    偷你東西那位，我進去看到被告，我說就是這位，我沒有說他就是小偷，然後警
    察要我作筆錄。我當時沒有要告他，也沒有要他如何，我只是要他東西還我而已
    。」等語無訛，復有扣押物品目錄表、贓物認領保管單各一紙、現場照片二張、
    高麗菜照片一張及證人甲○○於本院審理時提出之現場照片四張附卷可證，堪以
    採信。雖被告以上情置辯，惟查：
（一）證人甲○○、丙○○均於本院審理時表明與被告互不相識更無任何嫌隙，並當
      庭具結作證（見本院九十三年十二月一日審理筆錄），當無為數百元之糾紛而
      故陷人入罪，更無使己有遭受偽證罪追訴、處罰危險之可能性（況被竊物品均
      已領回），是證人甲○○二人當庭所為之證詞，應無偏頗之虞。
（二）又參以證人丙○○證稱：「我們結帳地方比較遠，我們攤位前面有蒜頭粒，被
      告一直拿沒有結帳，就轉出去，然後離開我的攤位，轉到對面攤位，攤位之間
      走道沒有多遠，大約有三、四公尺。因為被告如果沒有離開攤位，就表示他不
      結帳，我之前就有再看，我看被告這樣，我就過去搶菜，我請他把東西還我就
      好，被告沒有表示如何，然後我轉頭就回我的攤位，之後被告去何處，我沒有
      注意看因為我忙。」等情節以觀，若被告尚須購買其他攤位之物品，依照一般
      經驗法則，市場內各攤位均獨立營業，常人均知必須先結清此攤位上所購物品
      之價格後，再前往距離三、四公尺之他攤位繼續選購，尚無環繞市場一周選畢
      購物清單物品，方才一起結帳之理。況證人丙○○復證以：「我確定被告從外
      面走進來，轉離現場到對面的攤位。我去搶他手裡的菜就問說你不要這樣，被
      告也沈默沒有說什麼。」等語，苟被告係一時遺忘付款逕行離去，衡情當立即
      表示道歉之意，或儘速結清菜款，而非沈默不語及行離去，是被告上開行徑，
      確係竊盜。再者，參諸證人甲○○與證人丙○○分別證述之被竊情節，均大致
      相仿，而被告亦不否認確實選購甲○○攤位上之四顆高麗菜乙節，是被告苟前
      因「遺忘」付款，先行離去所購物品之攤位乃遭人指責，豈有短短時間又因行
      經該攤位之結帳區再度「遺忘」結帳、「離去」該攤位十公尺以上，而不當場
      結清價款之理。且證人甲○○所提出之現場照片四紙，甲○○攤位與隔壁攤位
      明顯以木板為區隔，尚無難以辨認之可能，綜參上開情節，被告上開所辯，尚
      難憑採，本件事證明確，被告竊盜犯行應堪認定。
三、核被告所為，係犯刑法第三百二十條第一項竊盜罪。被告所為前後兩次竊盜犯行
    ，時間緊接，構成要件相同，顯係基於概括犯意反覆為之，應論以連續犯，並加
    重其刑。爰審酌被告犯罪之動機、目的、手段、品行、所生損害僅為六百元，價
    值不高及犯後態度等一切情狀，量處如主文所示之刑，併諭知易服勞役之折算標
    準，以資懲儆。
據上論斷，應依刑事訴訟法第二百九十九條第一項前段，刑法第五十六條、第三百二
十條第一項、第四十二條第二項，罰金罰鍰提高標準條例第一條前段、第二條，判決
如主文。
本案經檢察官丁○○到庭執行職務。
中      華      民      國      九十三      年      十二    月  十五    日
                                  臺灣臺南地方法院刑事第一庭
                                      審判長法  官  宋明中
                                            法  官  洪榮家
                                            法  官  王慧娟
右正本證明與原本無異。
如不服本判決，應於判決送達後十日內，向本院提出上訴狀。
                                            書記官  王元宏
中      華      民      國      九十三      年      十二    月  十五    日
中華民國刑法第三百二十條
(普通竊盜罪、竊佔罪)
意圖為自己或第三人不法之所有，而竊取他人之動產者，為竊盜罪，處五年以下有期
徒刑、拘役或五百元以下罰金。
意圖為自己或第三人不法之利益，而竊佔他人之不動產者，依前項之規定處斷。
前二項之未遂犯罰之。
